臺灣臺北地方法院刑事裁定　
111年度聲字第1712號
聲  請  人  臺灣臺北地方檢察署檢察官
受  刑  人  陳冬祥




上列聲請人因受刑人數罪併罰有二裁判以上，聲請定其應執行之
刑（111年度執聲字第1524號），本院裁定如下：
    主  文
陳冬祥因犯如附表所示之罪，所處如附表所示之刑，應執行拘役
壹佰貳拾日，如易科罰金，以新臺幣壹仟元折算壹日。
    理  由
一、聲請意旨略以：受刑人陳冬祥因犯竊盜等案件，先後經判決
    確定如附表所載，應依刑法第53條、第51條第6款，定其應
    執行之刑，爰依刑事訴訟法第477條第1項規定聲請定其應執
    行之刑等語。
二、按「數罪併罰，有二裁判以上者，依刑法第51條之規定，定
    其應執行之刑」、「數罪併罰，分別宣告其罪之刑，宣告多
    數拘役者，於各刑中之最長期以上，各刑合併之刑期以下，
    定其刑期，但不得逾120日」，刑法第53條、第51條第6款分
    別定有明文。又二裁判以上數罪，縱其中一部分已執行完畢
    ，如該數罪尚未全部執行完畢，因與刑法第54條，及司法院
    院字第1304號解釋所謂僅餘一罪之情形有別，自仍應依刑法
    第53條之規定，定其應執行之刑。而定應執行之刑，應由犯
    罪事實最後判決之法院檢察官聲請該法院依法裁定之，不能
    因犯罪之一部分所科之刑業經執行完畢，而認檢察官之聲請
    為不合法，予以駁回，至已執行部分，自不能重複執行，應
    由檢察官於指揮執行時扣除之，此與定應執行刑之裁定無涉
    （最高法院81年度台抗字第464號、86年度台抗字第472 號
    裁判意旨可資參照）。
三、本件受刑人所犯如附表所示各罪，業經臺灣士林地方法院、
    本院先後判處如附表所示之刑，並於如附表所示之日期分別
    確定在案，有臺灣高等法院被告前案紀錄表及如附表所示判
    決各1份在卷可稽。茲檢察官以本院為該案犯罪事實最後判
    決之法院，聲請定其應執行之刑，本院審核認聲請為正當，
    應定其應執行刑，並諭知如易科罰金折算之標準。
四、依刑事訴訟法第477條第1項，刑法第53條、第41條第1項前
    段、第51條第6款，裁定如主文。
中　　華　　民　　國　　111 　年　　10　　月　　3 　　日
         　　　 刑事第二十三庭  法　官  馮昌偉
上正本證明與原本無異。
如不服本裁定，應於裁定送達後5日內向本院提出抗告狀。因疫
情而遲誤不變期間，得向法院聲請回復原狀。
                                書記官　陳韶穎
中　　華　　民　　國　　111 　年　　10　　月　　3 　　日
附表：
 編          號  1 2 3  罪          名  竊盜 竊盜 竊盜  宣    告    刑  拘役60日，如易科罰金，以新臺幣1千元折算1日 拘役50日，如易科罰金，以新臺幣1千元折算1日 拘役10日，如易科罰金，以新臺幣1千元折算1日（共3罪）  犯  罪  日  期  110年2月2日 109年12月31日 109年12月16日、同年月28日、110年1月1日  偵  查  機  關  年  度  案  號  臺北地檢110年度速偵字第140號 臺北地檢110年度速偵字第12號 臺北地檢110年度偵字第3602號等 最  後 事實審 法    院 臺北地院 臺北地院 臺北地院  案    號 110年度簡字第320號 110年度簡字第94號 110年度審簡字第689號  判決日期 110年2月22日 110年2月26日 110年4月29日 確  定判  決 法    院 同上 同上 同上  案    號 同上 同上 同上  確定日期 110年4月13日 110年5月4日 110年6月8日  備          註  臺北地檢110年度執字第2126號 臺北地檢110年度執字第2317號 臺北地檢110年度執字第3103號   編號1至14前經士林地院111年度聲字第641號裁定應執行拘役120日（已執畢）。   

 編          號  4 5 6  罪          名  竊盜 竊盜 竊盜  宣    告    刑  拘役30日，如易科罰金，以新臺幣1千元折算1日（共4罪） 拘役50日，如易科罰金，以新臺幣1千元折算1日 拘役20日，如易科罰金，以新臺幣1千元折算1日  犯  罪  日  期  109年12月18日、同年月23日、同年月28日、110年1月3日 109年12月24日 109年12月30日  偵  查  機  關  年  度  案  號  臺北地檢110年度偵字第3602號等 臺北地檢110年度偵字第3602號等 臺北地檢110年度偵字第3602號等 最  後 事實審 法    院 臺北地院 臺北地院 臺北地院  案    號 110年度審簡字第689號 110年度審簡字第689號 110年度審簡字第689號  判決日期 110年4月29日 110年4月29日 110年4月29日 確  定判  決 法    院 同上 同上 同上  案    號 同上 同上 同上  確定日期 110年6月8日 110年6月8日 110年6月8日  備          註  臺北地檢110年度執字第3103號     編號1至14前經士林地院111年度聲字第641號裁定應執行拘役120日（已執畢）。   

 編          號  7 8 9  罪          名  傷害 竊盜 竊盜  宣    告    刑  拘役10日，如易科罰金，以新臺幣1千元折算1日 拘役20日，如易科罰金，以新臺幣1千元折算1日 拘役10日，如易科罰金，以新臺幣1千元折算1日  犯  罪  日  期  109年12月18日 110年1月31日 110年2月1日  偵  查  機  關  年  度  案  號  臺北地檢110年度偵字第3602號等 士林地檢110年度偵字第4677號等 士林地檢110年度偵字第4677號等 最  後 事實審 法    院 臺北地院 士林地院 士林地院  案    號 110年度審簡字第689號 110年度審易字第566號 110年度審易字第566號  判決日期 110年4月29日 110年6月4日 110年6月4日 確  定判  決 法    院 同上 同上 同上  案    號 同上 同上 同上  確定日期 110年6月8日 110年7月6日 110年7月6日  備          註  臺北地檢110年度執字第3103號 士林地檢110年度執字第4224號 士林地檢110年度執字第4224號   編號1至14前經士林地院111年度聲字第641號裁定應執行拘役120日（已執畢）。   

 編          號  10 11 12  罪          名  竊盜 妨害公務 傷害  宣    告    刑  拘役10日，如易科罰金，以新臺幣1千元折算1日 拘役20日，如易科罰金，以新臺幣1千元折算1日 拘役50日，如易科罰金，以新臺幣1千元折算1日  犯  罪  日  期  110年1月31日 110年1月31日 110年2月5日  偵  查  機  關  年  度  案  號  臺北地檢110年度偵字第6613號等 臺北地檢110年度偵字第6613號等 士林地檢110年度偵字第4034號 最  後 事實審 法    院 臺北地院 臺北地院 臺灣高院  案    號 110年度審簡字第857號 110年度審簡字第857號 110年度上訴字第1857號  判決日期 110年7月15日 110年7月15日 110年8月17日 確  定判  決 法    院 同上 同上 同上  案    號 同上 同上 同上  確定日期 110年8月17日 110年8月17日 110年9月16日  備          註  臺北地檢110年度執字第3943號 臺北地檢110年度執字第3943號 士林地檢110年度執字第4048號   編號1至14前經士林地院111年度聲字第641號裁定應執行拘役120日（已執畢）。   

 編          號  13 14 15  罪          名  竊盜 竊盜 傷害  宣    告    刑  拘役30日，如易科罰金，以新臺幣1千元折算1日 拘役10日，如易科罰金，以新臺幣1千元折算1日（共2罪） 拘役45日，如易科罰金，以新臺幣1千元折算1日（共2罪）  犯  罪  日  期  109年12月11日 109年12月23日、110年1月29日 109年12月25日  偵  查  機  關  年  度  案  號  士林地檢110年度偵字第2493號等 士林地檢110年度偵字第2493號等 臺北地檢110年度偵字第2060號等 最  後 事實審 法    院 士林地院 士林地院 臺北地院  案    號 110年度審簡字第393號 110年度審簡字第393號 110年度審簡字第657號  判決日期 110年8月24日 110年8月24日 111年7月14日 確  定判  決 法    院 同上 同上 同上  案    號 同上 同上 同上  確定日期 110年9月22日 110年9月22日 111年8月31日  備          註  士林地檢111年度執字第47號 士林地檢111年度執字第47號 臺北地檢111年度執字第4965號   編號1至14前經士林地院111年度聲字第641號裁定應執行拘役120日（已執畢）。  編號15至18前經上開判決定應執行拘役120日。 

 編          號  16 17 18  罪          名  竊盜 竊盜 竊盜  宣    告    刑  拘役25日，如易科罰金，以新臺幣1千元折算1日 拘役15日，如易科罰金，以新臺幣1千元折算1日 拘役2日，如易科罰金，以新臺幣1千元折算1日  犯  罪  日  期  109年12月18日 109年12月18日 109年12月18日  偵  查  機  關  年  度  案  號  臺北地檢110年度偵字第2060號等 臺北地檢110年度偵字第2060號等 臺北地檢110年度偵字第2060號等 最  後 事實審 法    院 臺北地院 臺北地院 臺北地院  案    號 110年度審簡字第657號 110年度審簡字第657號 110年度審簡字第657號  判決日期 111年7月14日 111年7月14日 111年7月14日 確  定判  決 法    院 同上 同上 同上  案    號 同上 同上 同上  確定日期 111年8月31日 111年8月31日 111年8月31日  備          註  臺北地檢111年度執字第4965號     編號15至18前經上開判決定應執行拘役120日。